臺灣新北地方法院民事裁定
111年度司財管字第7號
聲  請  人  林美東  


相  對  人  鄭滿妹  
關  係  人  簡清洲  
上列聲請人聲請選任失蹤人之財產管理人事件，本院裁定如下：
    主      文
選任簡清洲地政士為失蹤人鄭滿妹（女、民國00年00月0日生，
最後設籍址：臺北縣○○鎮○○路0巷00號）之財產管理人。
聲請程序費用新台幣壹仟元由聲請人負擔。 
    理      由
一、按失蹤人未置財產管理人者，其財產管理人依下列順序定之
    ：（一）配偶；（二）父母；（三）成年子女（四）與失蹤
    人同居之祖父母；（五）家長。不能依前項規定定財產管理
    人時，法院得因利害關係人或檢察官之聲請，選任財產管理
    人，家事事件法第143 條第1、2項定有明文。而所謂失蹤係
    指失蹤人離去其最後住所或居所，陷於生死不明之狀態而言
    （最高法院85年度台抗字第328號裁定意旨參照）。
二、本件聲請意旨略以：聲請人與訴外人鄭石全（已歿）為桃園
    市○○區○○段000地號土地之共有人，失蹤人鄭滿妹為鄭石全
    之繼承人，聲請人就上開土地已提起分割共有物之訴，現由
    臺灣桃園地方法院（下稱桃園地院） 110年度壢簡字第
　　1615號審理中，惟失蹤人自民國34年10月2日後即無後續設
    籍資料記載，陷於生死不明狀態，且查無家事事件法第143
    條第1項所定之法定財產管理人，茲為訴訟進行，爰依利害
    關係人之身份聲請選任失蹤人之財產管理人等語。
三、經查，聲請人主張之上開事實，業據提出土地登記謄本、鄭
    石全繼承系統表、除戶謄本、其法定繼承人及失蹤人之除戶
    謄本、戶籍謄本、桃園地院函文暨檢附之資料、新北市永和
    戶政事務函文所暨檢附之戶籍資料等件為證，堪信為真實。
    觀上開失蹤人之戶籍資料可知，失蹤人自34年10月2日因結
    婚遷出臺北市後，即無後續設籍資料。復無失蹤人之在監在
    押全國紀錄表、前案紀錄表、勞健保資料、入出境等行蹤資
    料可資調閱查詢，亦無資料證明其已死亡，堪認確為失蹤人
    ，且查無家事事件法第143條第1項所定順序之財產管理人。
    是以，聲請人以利害關係人身分聲請選任失蹤人之財產管理
    人，於法並無不合，應予准許。
四、關於本件財產管理人之人選，聲請人表示業已得到關係人簡
    清洲地政士同意而推薦其為財產管理人，並有簡清洲地政士
    之同意書、開業執照影本附卷可參。本院審酌簡清洲職司地
    政士，對於失蹤人財產管理之相關法令具有專業知識，就財
    產管理人職務之遂行，有所助益，且應會秉公辦理，要不致
    有利害偏頗之虞，為保障聲請人之利益及期程序之公正、公
    信起見，本院認以選任簡清洲地政士為失蹤人之財產管理人
    為適當。
五、爰裁定如主文。
六、如不服本裁定，須於裁定送達後10日內，以書狀向本院提出
    抗告狀，並繳納抗告費新臺幣1,000元。　　
中　　華　　民　　國　　111 　年　　11　　月　　 2　　日
                  家事法庭    司法事務官